# Fabiano Auri Schwendler

34 anos - Brasileiro - Solteiro

Rua dos Pardais, 122. 92412-226; Canoas – RS Telefone: (51) 9714-4297 linkedin.com/in/fabiano-schwendler-2001a632 fsmec@hotmail.com

#### **OBJETIVO**

# ENGENHARIA MECÂNICA

# **QUALIFICAÇÕES**

 Engenheiro Mecânico com experiência em projetos de máquinas e equipamentos, segundo normas nacionais e internacionais. Treinamentos InCompany segundo normas e legislações vigentes. Sólido conhecimento em softwares de gestão (ERP) e desenho (CAD). Gestão de equipes por influência. Focado em resultados. Anotação de Responsabilidade Técnica de Cargo e Função, ou ainda de laudos técnicos.

# **FORMAÇÃO**

- Pós-Graduação em MBA em Engenharia de Produção, Qualidade e Logística no Instituto Educacional do Rio Grande do Sul (IERGS), POA-RS, 2014-2016.
- Graduação em Bacharel em Engenharia Mecânica na Universidade de Santa Cruz do Sul (UNISC), 2006-2011.
- Técnico em Mecânica no Colégio Técnico Industrial de Santa Maria (CTISM), 2003-2004.

#### **IDIOMAS**

- Inglês técnico/intermediário (leitura).
- Espanhol intermediário (leitura e conversação).

#### HISTÓRICO PROFISSIONAL

#### **EMOFRIGO**

Empresa de pequeno porte no segmento de metalúrgica. Reporte: Heinrich Schilberg

#### Gerente de Fábrica

2015 - 2106

# Principais realizações:

- Gestão da produção com organização do método de fabricação de máquinas;
- Organização do sistema de codificação de desenhos de engenharia com foco na implantação de sistema ERP;
- Coordenação de equipe multidisciplinar;
- Contratação de mão de obra para fábrica;
- Responsável Técnico perante CREA;
- Emissão de Laudos NR-12 com ART:

#### **INTERBRASIL TRANSPORTES**

Empresa de médio porte do segmento logístico. Reporte: Eduardo Irigaray

#### Gerente de Manutenção

2015 – 2015

#### Principais realizações:

- Gerenciamento dos setores de manutenção de equipamentos, compras e almoxarifado;
- Implantação do gerenciamento de pneus da frota;
- Emissão de laudos segundo NR-34 para equipamentos com emissão de ART;
- Projeto de implantação do controle de ativos/patrimonial da empresa em conjunto com setor de contabilidade;
- Implantação do sistema ISO9000 nos setores de atuação;
- Gestão corporativa de grandes equipes;

#### **IESA ÓLEO E GÁS S/A**

Multinacional de grande porte do segmento de óleo e gás. Reporte: José Jonas Bastos Souza.

#### Engenheiro de Manutenção

2013-2015

#### Principais realizações:

- Coordenação do setor de manutenção de frota.
- Implantação de sistema de controle de manutenção preventiva no sistema SAP-PM;
- Relacionamento com fornecedores de peças e serviços;
- Participação nos projetos de içamento de grandes peças;
- Treinamento de manutenção, desperdícios e operação segura de equipamentos de transporte de carga (empilhadeiras, guindastes, caminhões e demais);
- Treinamento de manutenção e operação de compressores industriais;

#### HIMACO HIDRÁULICOS E MÁQUINAS IND. E COM. LTDA.

Nacional de pequeno porte no segmento metalúrgico. Reporte: Jania Celinga

# Engenheiro de Desenvolvimento de Produto

2013 - 2013

# Principais realizações:

- Coordenador da área de desenvolvimento e projetistas.
- Interface com novos clientes e apoio às dificuldades de processo de fabricação de produtos de linha da fábrica.
- Desenvolvimento de novos produtos (injetoras de termoplásticos) desde projeto conceitual, projeto detalhado com cálculos estruturais, automação mediante interface com engenharia elétrica e acompanhamento de protótipo.
- Participação no projeto de criação de novo sistema de injeção bicolor para tiras dos chinelos Havaianas da empresa Alpargatas-SP.

#### WECO INDÚSTRIA DE EQUIPAMENTOS TERMO MECÂNICO.

Nacional de pequeno porte no segmento metalúrgico. Reporte: Gilberto Petry.

# Engenheiro Mecânico

2012 – 2013

# Principais realizações:

Desenvolvimento de novos produtos (caldeiras, chaminés, trocadores de calor).

- Coordenador da área de desenvolvimento e projetistas. Interface com novos clientes e apoio às dificuldades de processo de fabricação de produtos de linha da fábrica. Setores de corte e dobra de chapas (carbono e inox), usinagem convencional, corte CNC por mesa plasma, montagem final, comissionamento e testes.
- Auxílio ao setor de assistência técnica com acompanhamento no cliente final.
- Participação no projeto e fabricação de caldeira para Hospital de Porto Alegre, uma das maiores do ramo.

#### ALFREDO A. POSSEBON FILHO LTDA..

Nacional de pequeno porte no segmento de construção civil. Reporte: Alfredo Possebon.

Engenheiro Mecânico Treinee 2010 – 2011 Engenheiro Mecânico Jr. 2011 – 2012

#### Principais realizações:

- Engenheiro Mecânico de projetos terceirizados da PETROBRAS, como construção de tanques de armazenamento de óleo, unidades de pesquisas tecnológicas e obras civis.
- Auxílio na área de projetos de vasos de pressão, estruturas metálicas e equipamentos mecânicos.
- Uso de ferramenta CAD 2D e 3D, com montagem de memoriais de cálculos de projetos, desenho e otimização de partes e conjuntos de componentes mecânicos.
- Aplicação de normas PETROBRAS e ASME.
- Nesta empresa inicie como estagiário no setor de projetos vindo a chegar ao posto de gerente de contrato ao final da obra.

#### **CURSOS**

- Curso SAP módulo PM, (IESA Óleo & Gás S/A Charqueadas/RS dez/2013);
- Curso de Segurança e Saúde nos trabalhos em espaços confinados Supervisor NR-33, (CESC Colégio Souza Castilho - São Mateus do Sul/PR – dez/2011);
- Curso de Mecânico de Manutenção de Máquinas em Geral I, (SENAI Frederico Closs Venâncio Aires/RS – dez/98);

#### **ATIVIDADES**

 Intercâmbio realizado na Universidad Tecnologica Nacional da Argentina (UTN), em San Rafael – Província de Mendoza – AR – fev/09.